【裁判字號】    89,易,3030
【裁判日期】    900131
【裁判案由】    竊盜
【裁判全文】
臺灣臺中地方法院刑事判決                        八十九年度易字第三０三０號
    公  訴  人  臺灣臺中地方法院檢察署檢察官
    被      告  乙○○
右列被告因竊盜案件，經檢察官提起公訴（八十九年度偵字第一四一四四號），本院
判決如左：
    主  文
乙○○竊盜，處有期徒刑陸月，如易科罰金，以參佰元折算壹日。
扣案之鑰匙壹支，沒收。
    事  實
一、乙○○意圖為自己不法之所有，於民國（下同）八十九年六月二十六日上午六時
    許，在台中縣霧峰鄉○○○路四七之一號前，以地上撿拾他人丟棄而取得之鑰匙
    一支，竊取甲○○所有停放於該處之車牌號碼為ＤＰＩ－六三七號之輕型機車一
    輛，得手後供己使用。嗣於同年八月十七日下午二時三十分許，乙○○騎乘前開
    機車行經台中市○○路與太平路口為警查獲，並扣得前開機車一輛及鑰匙一支。
二、案經內政部警政署鐵路警察局第二警務段報請台灣台中地方法院檢察署檢察官偵
    查起訴。
    理  由
一、右揭犯罪事實業據被告乙○○於警訊、檢察官偵查及本院審理時自白不諱，核與
    告訴人甲○○於警訊時指述之情節相符，復有車輛竊盜車牌失竊資料個別查詢報
    表、扣押證明筆錄及贓物領據各一紙及照片一張在卷可稽。被告乙○○雖於本院
    初訊時辯稱該機車係伊向名叫丙○○之人購買，有買賣契約書可證等語，惟其後
    復自承前開機車確係所竊取，根本沒有契約書之事，之前係因有朋友告訴伊可用
    此方法來欺騙法院。經本院傳喚姓名為丙○○之人雖未到庭，惟丙○○之母林春
    香到庭證稱伊兒子丙○○人在台北工作，不認識被告，伊兒子國民身分證曾於八
    十年七、八月間遺失，並提出丙○○之國民身分證影本為證，經本院勘驗結果，
    該國民身分證確係於八十九年八月四日補發，有丙○○之國民身分證影本一紙在
    卷足參，且被告於本院初訊時辯稱伊向人購買機車之買賣契約書本來放在皮包內
    ，後來不見，現已找不到，顯與常情不符。況被告其後已自承前開機車係伊所竊
    取，其實上根本無契約書之事等語。綜上所述，被告於本院初訊時翻異前供，顯
    係犯後卸責之詞，不足採信，被告於警訊、檢察官偵查中及其後於本院審理時之
    自白應與事實相符，堪以採信。本件事證明確，被告犯行洵堪認定。
二、核被告乙○○所為，係犯刑法第三百二十條第一項之竊盜罪。爰審酌被告犯罪之
    動機、目的、手段、犯罪所生之損害及犯罪後態度等一切情狀，量處如主文所示
    之刑，並依新修正之刑法第四十一規定諭知易科罰金之折算標準（按刑法第四十
    一條原規定最重本刑為三年以下有期徒刑以下之刑之罪，而受六個月以下有期徒
    刑或拘役之宣告者，得易科罰金。惟該條文業經立法院三讀通過修正為最重本刑
    為五年以下有期徒刑以下之刑之罪，而受六個月以下有期徒刑或拘役之宣告，得
    易科罰金，並經總統於九十年一月十日以日華總一義字第九０００００三八００
    號公布，自九十年一月十二日起生效），以示懲儆。又扣案之鑰匙一支，被告供
    稱係伊於地上所拾獲之他人丟棄之物，被告因拾獲而取得，並供本件竊盜犯罪所
    用之物，應依刑法地三十八條地一項第二款宣告沒收。
據上論斷，應依刑事訴訟法第二百九十九條第一項前段、刑法第三百二十條第一項、
修正後刑法第四十一條第一項前段、刑法第二條第一前段、罰金罰鍰提高標準條例第
一條前段、第二條，判決如主文。
本案經檢察官許政純到庭執行職務。
中      華      民      國     九十     年     一      月     三十一    日
                                  臺灣臺中地方法院刑事第一庭
                                      法  官    簡  賢  坤
右正本證明與原本無異。
如不服本判決，應於判決送達後十日內向本院提出上訴狀，上訴於臺灣高等法院臺中
分院( 須附繕本 )。
                                      書記官
中      華      民      國     九十     年      二     月       一      日
附錄本案論罪科刑法條全文：
刑法第三百二十條第一項
意圖為自己或第三人不法之所有，而竊取他人之動產者，為竊盜罪，處五年以下有期
徒刑、拘役、或五百元以下罰金。


司法院資訊處製作；財團法人民間司法改革基金會備份。
